臺灣雲林地方法院交通事件裁定　　　　 94年度交聲字第216號
移送機關　交通部公路總局嘉義區監理所雲林監理站
異 議 人　甲○○
上列異議人即受處分人因違反道路交通管理處罰條例案件，對於
交通部公路總局嘉義區監理所雲林監理站於94年7 月25日所為之
雲監裁字第72-KAE084734號違反道路交通管理事件裁決，聲明異
議，本院裁定如下：
    主  文
異議駁回。
    理  由
一、交通部公路總局嘉義區監理所雲林監理站裁決意旨略以：異
    議人甲○○於民國（下同）94年6 月25日凌晨4 時48分，駕
    駛車牌號碼C6-8485 號自用小貨車，行經雲林縣西螺鎮○○
    里○○ ○道69號前即台1 線道北上228 公里547 公尺處，因
    「駕駛汽車致人受傷逃逸」，為雲林縣警察局西螺分局認異
    議人違反道路交通管理處罰條例第62條第1 項之規定，乃填
    發雲警交字第KAE084734 號舉發違反道路交通管理事件通知
    單，嗣經移送即處分機關依道路交通管理處罰條例第62條第
    1 項、67條第1 項、違反道路交通管理事件統一裁罰基準及
    處理細則第44條第1 項之規定，裁決吊銷駕駛執照、終身禁
    考之處分。
二、異議意旨略以：異議人於上揭時、地，駕駛車牌號碼C6-848
    5 號自用小貨車，撞及行人廖淑麗而發生車禍後，異議人即
    連絡119 前來救護，並請求路人協助等候，並無肇事逃逸之
    情事。又事故當時，係殘障者廖淑麗橫越馬路，伊閃避不及
    所致。伊業已積極尋求和解中，但均未成立，原處分將使伊
    之家計難以維持等語。
三、按「汽車駕駛人，駕駛汽車肇事致人受傷或死亡，應即採取
    救護或其他必要措施，並向警察機關報告，不得駛離；違者
    吊扣其駕照3 個月至6 個月；逃逸者吊銷駕駛執照。」又「
    汽車駕駛人，曾依．．．第62條第1 項之規定吊銷駕駛執照
    者，終身不得考領駕駛執照。」道路交通管理處罰條例第62
    條第1項、第67條第1項定有明文。
四、經查：
  (一)異議人確於上揭時、地，駕駛車牌號碼C6-8485 號自用小貨
    車，撞及行人廖淑麗成傷後（業於94年6 月28日死亡），並
    未停留現場，候待救護人員或警方到場，即行離去，嗣為警
    於次日即94年6 月25日上午8 時許，赴彰化縣二林鎮原斗國
    中前，查獲異議人及所駕駛之車輛，乃以異議人違反道路交
    通管理處罰條例第62條第1 項之規定，填單舉發，並經處分
    機關依道路交通管理處罰條例第62條第1 項、67條第1 項、
    違反道路交通管理事件統一裁罰基準及處理細則第44條第1
    項之規定，裁決吊銷駕駛執照、終身禁考之處分等情，業據
    異議人坦白承認，復有雲林縣警察局雲警交字第KAE084734
    號舉發違反道路交通管理事件通知單、雲林縣警察局西螺分
    局94年7 月21日西警交字第0940007477號函之查處說明、處
    分機關94年7 月25日所為之雲監裁字第72-KAE084734號違反
    道路交通管理事件裁決書等影本附卷可稽，堪可認定。
  (二)異議人雖以發生車禍後，即連絡119 前來救護，並請求路人
    協助等候，並無肇事逃逸之情事為辯。惟查依雲林縣警察局
    西螺分局上揭函文中，就異議人之申訴所為之查覆說明係以
    ：「經查甲○○君於肇事時、地駕駛C6-8485 號自小貨車，
    沿振興路南往北直行，追撞同向行人廖淑麗受傷後逃逸，王
    君與妻子（程秋嬌）雖有下車將傷者移置路旁，並打119 電
    話救護，但並無表明為車禍當事人，經警調閱路口監視錄影
    帶及119 報案紀錄，才知肇事者之身份，並追問王君所駕駛
    肇事車輛撞擊痕跡原因時，王君始坦承犯行，故警方依違規
    事實舉發並無不當」等語，核與警卷（即西螺分局刑案偵查
    卷宗）內之消防隊119 受理報案紀錄及西螺分局於94年6 月
    25 日 之110 受理報案記錄表所示相符。另觀諸警卷內之廖
    淑麗倒臥現場照片，可見廖淑麗係橫臥於機車道與外車道間
    之分道線上，此亦為異議人所坦認。則以此等情節，顯然異
    議人於駕車肇事致廖淑麗受傷後，雖有以電話通知119 救護
    ，但其將受傷之廖淑麗棄置道路中之險境，不待救護人員到
    場，即行離去，難認業已對廖淑麗採行救助保護或其他必要
    之措施甚明；嗣異議人復未向警察機關報告，係經警主動追
    查後，始循線在彰化縣查獲等情，亦為異議人所不爭執。故
    異議人駕車肇事致人受傷而逃逸，應可認定。
  (三)至於異議人所辯：事故當時，係殘障者廖淑麗橫越馬路，伊
    閃避不及所致，伊業已積極尋求和解中，但均未成立，原處
    分將使伊之家計難以維持云云。或係行車肇事原因之歸屬，
    或係民事和解問題，均與異議人於本案之違規行為無涉，並
    無審酌必要，併予敘明。
五、綜上所述，異議人確有違反道路交通管理處罰條例第62條第
    1 項之違規行為。從而，處分機關依法裁決異議人吊銷駕駛
    執照、終身禁考之處分，自屬有據，並無不當；異議人之異
    議，為無理由，應予駁回。
六、據上論斷，應依道路交通管理處罰條例第87條第2 項、道路
    交通案件處理辦法第19條，裁定如主文。
中　　華　　民　　國　　94　　年　　9 　　月　　16　　日
                        交通法庭  法  官  吳基華
以上正本證明與原本無異。
如不服本裁定，應於裁定送達後5 日內向本院提出抗告狀（須附
繕本）。
                                  書記官  徐基典
中　　華　　民　　國　　94　　年　　9 　　月　　16　　日
